# 市政工程

提问人：大葱拌牛肉 时间：2016-08-21 14:51:24
母公司市政道路建设过程中，立项批复改为他的子公司，后面的款项在子公司发生，前面发生在母公司的项目成本费用如何转到子公司？

回答人：chenyiwei
一般母子公司之间协议通过往来结算。如果母公司不再向子公司收取的，可作为母公司向子公司的资本性投入，母公司借记长期股权投资成本，子公司贷记资本公积。